最　高　行　政　法　院　裁　定
　　　　　　　　　　　　　　　　　　 96年度裁字第02329號
聲　請　人　甲○○
上列聲請人因與相對人行政院新聞局間廣播電視法事件，對於中
華民國96年5月10日本院96年度裁字第00981號裁定，聲請再審。
本院裁定如下：
　　主  文
再審之聲請駁回。
再審訴訟費用由聲請人負擔。
　　理  由
一、按本院為終級審法院，一經裁判即告確定。當事人對於本院
    裁定有所不服者，除合於法定再審原因得聲請再審外，行政
    訴訟法並無得抗告規定，此觀該法第269條、第283條規定自
    明。本件聲請人不服本院96年度裁字第981號裁定，提起抗
    告，應視為聲請再審，合先敘明。次按行政訴訟當事人，對
    於本院之裁定，聲請再審，經駁回後，不得復以同一原因事
    實，又對駁回再審聲請所為裁定，更行聲請再審，本院46年
    裁字第41號著有判例。
二、本件聲請人前因廣播電視法事件，提起行政訴訟，為臺灣臺
    北高等行政法院91年度訴字第1532號裁定駁回，聲請人提起
    抗告，經本院93年度裁字第774號裁定駁回確定後，聲請人
    先後多次聲請再審，均經本院分別裁定駁回各在案。茲聲請
    人復對最近一次即本院96年度裁字第981號裁定（下稱原裁
    定）聲請再審。其聲請意旨略謂：原裁定係以已廢棄之本院
    46年裁字第41號判例否定現行有效之行政訴訟法第264條：
    「對於裁定，得為抗告。」之規定，與司法院釋字第174號
    解釋意旨有違，且原確定裁定內容亦違反司法院釋字第364
    號解釋關於憲法第11條保障人民收視大陸電視節目之規定意
    旨，原裁定自屬違法，而有行政訴訟法第273條第1項第1款
    適用法規顯有錯誤之再審事由等語。查行政訴訟法原規定一
    級一審，故無上訴或抗告規定，民國89年7月1日改制為二審
    二級，對於第一審（高等行政法院）之裁判定有上訴、抗告
    救濟方法，本院仍為終審法院，一經本院裁定即為確定。本
    院46年裁字第41號係關於確定裁定再審所為判例，與裁定確
    定前可否抗告規定無涉，尚不因行政訴訟法264條之增訂而
    失效，與司法院釋字第174號解釋所示情形不同。聲請人前
    開再審事由，業經聲請人於原裁定以前各再審訴訟程序中提
    出主張，而為本院所不採。茲聲請人復以同一原因事實對於
    原裁定，聲請再審，依前開判例意旨，難謂合法，應予駁回
    。
三、依行政訴訟法第283條、第278條第1項、第104條、民事訴訟
    法第95條、第78條，裁定如主文。
中　　華　　民　　國　　96　　年　　10　　月　　11　　日
                  第一庭審判長法  官　高　啟　燦
                              法  官  黃　璽　君
                              法  官　廖　宏　明
                              法  官　楊　惠　欽
                              法  官　林　樹　埔
以  上  正  本  證  明  與  原  本  無  異
中　　華　　民　　國　　96　　年　　10　　月　　11　　日
　　　　　　　　　　　　　　　書記官　邱　彰　德
